臺灣臺中地方法院刑事判決　　　　　　　 96年度易字第648號
公　訴　人　臺灣臺中地方法院檢察署檢察官
被　　　告　甲○○
　　　　　　　　　　（現因另案於臺灣臺中監獄執行中）
上列被告因加重竊盜案件，經檢察官提起公訴（九十五年度偵字
第二三一○五號），經被告於準備程序中就被訴事實為有罪之陳
述，受命法官於聽取當事人之意見後，由本院合議庭裁定由受命
法官以簡式審判程序判決如下：
    主  文
甲○○共同攜帶兇器，踰越安全設備竊盜未遂，累犯，處有期徒
刑伍月，如易科罰金，以新臺幣壹仟元折算壹日。
    事  實
一、甲○○前因違反毒品危害防制條例案件，經本院以九十二年
    度訴字第二一七○號判決處以有期徒刑八月確定，入監服刑
    後，於民國九十三年八月三十一日縮刑期滿執行完畢（起訴
    書誤載為九月八日）。詎其猶不知悔改，竟與綽號「小市」
    之真實姓名年籍均不詳之成年男子（下稱「小市」），意圖
    為自己不法所有之犯意聯絡，於九十五年九月二十九日上午
    十一時二十五分許，共同持「小市」所有客觀上可資為兇器
    使用之鉗子一支（未扣案，起訴書誤載為剪刀），至乙○○
    所經營位於臺中縣神岡鄉○○路九九一號文藻工業有限公司
    廠房，由該廠方大門左側屬安全設備之窗戶爬入後（無故侵
    入建築物部分未據告訴），推由「小市」持上開鉗子爬上屋
    頂剪斷電纜線，甲○○則在底下接應等待搬運電纜線；惟當
    該電纜線遭剪斷，尚懸在半空中，而未得手之際，為隔壁英
    城環保科技股份有限公司員工張文杰當場發覺，並報警處理
    而查獲，始未得逞。
二、案經臺中縣警察局豐原分局報請臺灣臺中地方法院檢察署檢
    察官偵查起訴。
    理  由
一、上揭事實，業據被告甲○○於警詢、偵查中及本院審理時均
    坦承不諱，核與被害人乙○○於警詢、偵查中指述失竊情節
    ，及張文杰於警詢、偵查中陳述發現情況相符，並有贓物認
    領保管單一紙、現場照片六張、現場圖一張附卷可憑，足認
    被告自白與事實相符，本案事證明確，其犯行洵堪認定，應
    依法論科。
二、按刑法第三百二十一條第一項第二款所謂「其他安全設備」
    ，係指除門扇牆垣以外，依通常觀念足認為防盜之一切設備
    而言，而窗戶係通風防盜之安全設備，並非供人爬進爬出之
    用，爬窗行竊，自係踰越安全設備竊盜；又刑法第三百二十
    一條第一項第三款之攜帶兇器竊盜罪，係以行為人攜帶兇器
    為其加重條件，此所謂兇器，其種類並無限制，凡客觀上足
    以對人之生命、身體、安全構成威脅，具有危險性之兇器為
    已足，並不以攜帶之初有行兇之意圖為必要（最高法院七十
    九年臺上字第五二五三號判例意旨參照）。查被告與「阿市
    」所共同攜帶之鉗子一支，為鋼鐵材質，可剪斷電攬線，客
    觀上自屬於足以殺傷人之生命、身體之器械，顯為具有危險
    性之兇器無訛，故核被告所為，係犯刑法第三百二十一條第
    二項、第一項第二、三款之攜帶兇器踰越安全設備竊盜未遂
    罪。起訴書犯罪事實欄及起訴條文漏未記載刑法第三百二十
    一條第一項第二款之踰越安全設備竊盜罪，然此僅係為加重
    條件之增加，乃屬單純一罪，毋庸變更起訴法條，併予敘明
    ；又起訴書所犯法條並未記載刑法第三百二十一條第二項加
    重竊盜未遂部分法條，惟起訴書犯罪事實欄所載被告所為係
    未遂犯行，故此部分顯係漏載，且經公訴檢察官當庭更正補
    充，附此敘明。被告與「小市」，有犯意聯絡及行為分擔，
    為共同正犯。被告已著手於竊盜犯罪行為之實行而不遂，為
    未遂犯，爰依刑法第二十五條第二項之規定，按既遂犯之刑
    度減輕其刑。被告前因違反毒品危害防制條例案件，經本院
    以九十二年度訴字第二一七○號判決處以有期徒刑八月確定
    ，入監服刑後，於九十三年八月三十一日縮刑期滿執行完畢
    ，有臺灣高等法院被告前案紀錄表及臺灣臺中地方法院檢察
    署刑案資料查註紀錄表在卷可憑，被告前受有期徒刑執行完
    畢，五年內故意再犯本件有期徒刑以上之罪，為累犯，應依
    刑法第四十七條第一項之規定加重其刑，並先加重後減輕之
    。爰審酌被告年輕力壯，不思以正當途徑獲取財物，圖以竊
    盜財物滿足自己之慾望，並隨意進入他人處所竊取財物，嚴
    重擾亂社會治安，造成人心恐慌，惡性非輕，暨其犯罪之動
    機、目的、手段、犯罪所得，犯後坦承犯行，態度尚可等一
    切情狀，量處如主文所示之刑，並諭知易科罰金之折算標準
    ，以示懲儆。至前開鉗子一支，雖為「小市」所有，供被告
    與「小市」共犯竊盜罪所用之物，惟未據扣案，復查無其他
    積極證據足以證明現尚存在，為免將來執行困難，不另為沒
    收之諭知。
據上論斷，應依刑事訴訟法第二百七十三條之一第一項、第二百
九十九條第一項前段，刑法第二十八條、第三百二十一條第二項
、第一項第二款、第三款、第二十五條第二項、第四十一條第一
項前段、第四十七條第一項，判決如主文。
中　　華　　民　　國　　96　　年　　3 　　月　　19　　日
                  刑事第十三庭  法  官  黃裕仁
上正本證明與原本無異。
如不服本判決，應於送達後十日內向本院提出上訴狀（須附繕本
），上訴於臺灣高等法院臺中分院。
                                書記官  王嘉仁
中　　華　　民　　國　　96　　年　　3 　　月　　19　　日
附錄論罪科刑法條
刑法第三百二十一條：
犯竊盜罪而有左列情形之一者，處六月以上五年以下有期徒刑：
一  於夜間侵入住宅或有人居住之建築物、船艦，或隱匿其內而犯
    之者。
二  毀越門扇、牆垣或其他安全設備而犯之者。
三  攜帶兇器而犯之者。
四  結夥三人以上而犯之者。
五  乘火災、水災或其他災害之際而犯之者。
六  在車站或埠頭而犯之者。
前項之未遂罰之。
